臺灣高等法院臺中分院民事裁定
110年度聲再字第22號
再審聲請人  新興造林股份有限公司

法定代理人  謝其燈  
再審相對人  林務局南投林管處

法定代理人  李政賢  
上列當事人間聲請指定管轄事件，再審聲請人對於中華民國110
年4月30日本院110年度聲再字第18號確定裁定，聲請再審，本院
裁定如下：
    主   文
再審聲請駁回。
再審聲請費用由再審聲請人負擔。
    理   由
一、按再審之訴，應於30日之不變期間內提起。前項期間，自判
    決確定時起算，判決於送達前確定者，自送達時起算；其再
    審之理由發生或知悉在後者，均自知悉時起算。但自判決確
    定已逾5年者，不得提起；又裁定已經確定，而有民事訴訟
    法第496條第1項或第497條之情形者，得準用本編之規定，
    聲請再審，同法第500條第1項、第2項、第507條分別定有明
    文。本件再審聲請人對本院110年度聲再字第18號確定裁定
    （下稱原確定裁定）聲請再審，而該裁定係於民國110年4月
    30日裁定，同年5月4日送達再審聲請人，此經本院依職權調
    閱前開卷宗核閱無訛，本件再審聲請人於110年5月5日聲請
    再審，有本院收狀章可按（見本院卷第11頁），已遵守30日
    不變期間，合先敘明。
二、再審聲請意旨略以（詳見歷次書狀）：參考最高法院60年台
    再字第170號判例、司法院大法官會議第177號、第185號解
    釋及本院110年度聲字第36號裁定意旨，及民事訴訟法第28
    條第1項第1款、第23條第1項第1款、第436條之1、第436條
    之2及法院組織法第3條第3項等規定，原確定裁定有民事訴
    訟法第496條第1項第1款適用法規顯有錯誤之再審事由，爰
    依該款規定聲請再審。並聲明：⒈原確定裁定撤銷。⒉臺灣南
    投地方法院（下稱南投地院）110年度簡上字第5號判決廢棄
    移送最高法院審理暨裁定南投地院110年度簡上字第5號判決
    指定臺灣臺中地方法院管轄等語。
三、按民事訴訟法第496條第1項第1款所謂適用法規顯有錯誤，
    係指確定判決所適用之法規，顯然不合於法律規定，或與司
    法院現尚有效及大法官會議之解釋，或本院現尚有效之判例
    顯然違反，或消極不適用法規，顯然影響判決者而言。次按
    對於確定裁定聲請再審，依民事訴訟法第507條準用同法  
    第501條第1項第3、4款規定，必須載明應於如何程度廢棄原
    裁定及就本案如何裁定之聲明，並表明再審理由及關於再審
    理由遵守同法第500條所定不變期間之證據，此為必須具備 
     之程式。而所謂表明再審理由，必須指明確定裁定有如何
    合於法定再審事由之具體情事，始為相當，倘僅泛言有何條
    款之再審事由，而無具體情事者，仍難謂已合法表明再審事
    由（最高法院64年台聲字第76號判決意旨參照）。且對於裁
    定聲請再審，非主張該裁定有民事訴訟法第496條第1項所列
    各款情形之一，不得為之，若僅對前訴訟程序之確定裁判有
    所指摘，並未表明對聲請再審對象之該確定裁定有何法定再
    審原因者，其再審之聲請，自難認謂合法（最高法院69年台
    聲字第123號判決意旨參照）。又未合法表明再審事由即為
    無再審之事由，性質上無庸命其補正（最高法院61年台再字
    第137號判決意旨參照），先予敘明。
四、經查，原確定裁定乃以再審聲請人所提之本案訴訟（南投地
    院110年度簡上字第5號事件）已於110年4月8日宣判，因屬
    不得上訴事件而確定終結，認再審聲請人無再聲請指定管轄
    之必要，因而駁回再審聲請人對本院110年度聲字第41號裁
    定之再審聲請。本件再審聲請人對原確定裁定請再審，其聲
    請狀雖泛稱參考最高法院60年台再字第170號判例、司法院
    大法官會議第177號、第185號解釋及本院110年度聲字第36
    號裁定意旨，及民事訴訟法第28條第1項第1款、第23條第1
    項第1款、第436條之1、第436條之2及法院組織法第3條第3
    項等規定，原確定裁定有民事訴訟法第496條第1項第1款之
    聲請再審事由等語，然其並未指明原確定裁定有如何合於法
    定再審事由之具體情事，依前開三之說明，難謂已合法表明
    再審事由，是本件再審聲請並不合法，自應予駁回。
五、據上論結，本件再審之聲請為不合法，爰裁定如主文。
中　　華　　民　　國　　110 　年　　5 　　月　　26　　日
                   民事第一庭   審判長法　官  張瑞蘭
　　　　　　　　　　　                法　官  林孟和
　　　　　　　　　　　      　        法　官  洪堯讚
正本係照原本作成。
不得抗告。
                                      書記官  賴玉芬
中　　華　　民　　國　　110 　年　　5 　　月　　26　　日